【裁判字號】    89,易,2699
【裁判日期】    891017
【裁判案由】    贓物
【裁判全文】
臺灣臺中地方法院刑事判決                        八十九年度易字第二六九九號
    公  訴  人  台灣台中地方法院檢察署檢察官
    被      告  乙○○
右列被告因贓物案件，經檢察官提起公訴（八十九年度偵字第八０六八號），本院判
決如左：
    主    文
乙○○故買贓物，處罰金捌仟元，如易服勞役，以佰元折算壹日。
    事    實
一、乙○○於八十八年七月三十一日凌晨六時許，在台中市○○路旁附近小巷，明知
    年籍不詳之成年男子，向其兜售之光碟片八千七百片，係來源不明之贓物（該批
    光碟片係甲○○所有，於八十八年七月三十日凌晨，在中市○○○路○段一四七
    之十號前失竊），每片成本價約新台幣（下同）廿八元，批發價約三十至三十一
    元，市價共約十五至三十萬元間，詎乙○○竟基於故買贓物之犯意，以顯不相當
    之三萬元之低價買受，並於八十八年七月三十一日下午二時許，以三萬四千元之
    代價賣給張銀，張銀鳿復於八十八年七月三十一日下午三時許，以七萬八千三
    百元之代價賣給莊學正，莊學正於八十八年八月三日晚上九時三十分許，又分別
    每片單價十四元及廿三之代價賣給黃冠綸。嗣於八十八年八月四日上午十一時許
    ，在黃冠綸所經營之永綸資訊公司發現該光碟片，經警循線查獲。
二、案經台灣台中地方法院檢察署檢察官自動檢舉偵查起訴。
    理    由
一、訊據被告乙○○固對於右揭時、地，以三萬元向不詳年籍之成年男子購入前揭光
    碟片，復以三萬四千元之代價賣給張銀等情坦承不諱，惟矢口否認故買贓物之
    犯行，辯稱：該不詳年籍之人以前經在該處出入，他說說工廠不做了，伊才向他
    買的，伊不知那是贓物云云。經查：（一）該批光碟片係甲○○所有，於八十八
    年七月三十日凌晨，在中市○○○路○段一四七之十號前失竊，每片成本價約廿
    八元，批發價約三十至三十一元之事實，業據被害人甲○○於警、偵訊時指訴甚
    明，上開物品為贓物，應堪認定。（二）被告以低市價之價格，向不詳之人買受
    來路不明之物，又未留下任何通訊資料，也不知該人係何來歷，衡情買受人在未
    確認來源無疑之下，豈願賤價買受呢？更何況被告係一從事商業活動之人，對此
    更應知之甚詳，又證人廖祿祥於本院八十八年易字第三0五六號審理中證稱：「
    （問：與被告何關係？）我們在一起賣東西，被告平常在賣茶葉。（問：八十八
    年七月三十日（應係三十一日之誤）你看到被告賣光碟片否？）那天我看到一位
    男子與被告交談，那個人拿東西要賣乙○○，我看了一下好像是ＣＤ，地點在中
    市○○路附近鐵路旁之夜市，因後來我去幫被告搬發電機，就離去，後只知道乙
    ○○向那個人買了很多。（問：被告何時買東西？）凌晨六時許，他們雙方談了
    很久。」等語，業據本院調卷查明屬實，且被告對此亦不否認，是以被告平常在
    賣茶葉突向不詳之人買受光碟片，其動機已屬可疑，且買受之時間、地點均與一
    般買賣常情不合，足見被告對於上開光碟片之早已有所懷疑。是以，被告辯稱伊
    不知那是贓物，無非係圖卸責之詞，委無足採。（三）又被告以三萬四千元之代
    價賣給張銀，張銀鳿復於八十八年七月三十一日下午三時許，以七萬八千三百
    元之代價賣給莊學正，莊學正於八十八年八月三日晚上九時三十分許，又分別每
    片單價十四元及廿三之代價賣給黃冠綸等情，亦據證人張銀鳿、莊學正及黃冠綸
    於警訊中證述在卷，此外，並有領據二紙、出貨單、統一發票及銷售附卷可稽。
    （四）綜上，被告有贓物之認識及故買贓物之犯行甚明，被告所辯，無非係圖卸
    責之詞，殊無可採。事證明確，被告犯行，洵堪認定。
二、核被告所為，係犯刑法第三百四十九條第二項之故買贓物罪。爰審酌被告為貪圖
    一己之利，故買他人所失竊之物品，造成被害人回復之困難，惟念其屬中度肢障
    ，且僅從中賺取四千元，及其犯罪後尚能坦承部分犯行，態度良好等一切情狀，
    量處如主文所示之刑，並諭知易服勞役之折算標準，以資懲儆。
據上論斷，應依刑事訴訟法第二百九十九條第一項前段，刑法第三百四十九條第二項
、第四十二條第二項，罰金罰鍰提高標準條例第一條前段、第二條，判決如主文。
本案經檢察官李斌到庭執行職務。
中    華    民    國      八十九       年      十      月      十七     日
                               臺灣臺中地方法院刑事第一庭
                                       法  官  吳  進  發
右正本證明與原本無異。
如不服本判決，應於判決送達後十日內向本院提出上訴狀，上訴於臺灣高等法院臺中
分院( 須附繕本 )。
                                          書記官
中    華    民    國      八十九      年       十      月      十八     日
附錄論罪科刑法條全文
刑法第三百四十九條第二項
收受贓物者，處三年以下有期徒刑、拘役或五百元以下罰金。
搬運、寄藏、故買贓物或為牙保者，處五年以下有期徒刑、拘役或科或併科一千元以
下罰金。
因贓物變得之財物，以贓物論。


司法院資訊處製作；財團法人民間司法改革基金會備份。
